ro-RO: Sisteme de navigație prin satelit acceptate: BeiDou; GLONASS; GPS; Galileo; NavIC; QZSS; SBAS; Altele
nb: Støttede satellittnavigasjonssystemer: BeiDou; GLONASS; GPS; Galileo; NavIC; QZSS; SBAS; Annet
pt-PT: Sistemas de navegação por satélite suportados: BeiDou; GLONASS; GPS; Galileo; NavIC; QZSS; SBAS; Outro
pl: Obsługiwane systemy nawigacji satelitarnej: BeiDou; GLONASS; GPS; Galileo; NavIC; QZSS; SBAS; Inne
lt-LT: Palaikomos palydovinės navigacijos sistemos: BeiDou; GLONASS; GPS; Galileo; NavIC; QZSS; SBAS; Kita
zh-CN: 支持的卫星导航系统: 北斗; 格洛纳斯; GPS; 伽利略; NavIC; 准天顶卫星系统; 星基增强系统; 其他
sl-SI: Podprti satelitski navigacijski sistemi: BeiDou; GLONASS; GPS; Galileo; NavIC; QZSS; SBAS; Drugo
ja: 衛星ナビゲーションシステムのサポート: BeiDou; GLONASS; GPS; Galileo; NavIC; QZSS; SBAS; その他
vi: Hệ thống định vị vệ tinh được hỗ trợ: BeiDou; GLONASS; GPS; Galileo; NavIC; QZSS; SBAS; Khác
en: Satellite navigation systems supported: BeiDou; GLONASS; GPS; Galileo; NavIC; QZSS; SBAS; Other
fr: Systèmes de navigation par satellite pris en charge: BeiDou; GLONASS; GPS; Galileo; NavIC; QZSS; SBAS; Autre
sv: Satellitnavigeringssystem som stöds: BeiDou; GLONASS; GPS; Galileo; NavIC; QZSS; SBAS; Övrigt
ko: 지원되는 위성 항법 시스템: BeiDou; GLONASS; GPS; Galileo; NavIC; QZSS; SBAS; 기타
es: Sistemas de navegación por satélite compatibles: BeiDou; GLONASS; GPS; Galileo; NavIC; QZSS; SBAS; Otros
zh-TW: 支援衛星導航系統: BeiDou; GLONASS; GPS; Galileo; NavIC; QZSS; SBAS; 其他
bg-BG: Поддържани сателитни навигационни системи: BeiDou; GLONASS; GPS; Galileo; NavIC; QZSS; SBAS; Други
hu: Támogatott műholdas navigációs rendszerek: BeiDou; GLONASS; GPS; Galileo; NavIC; QZSS; SBAS; Egyéb
pt-BR: Sistemas de navegação por satélite suportados: BeiDou; GLONASS; GPS; Galileo; NavIC; QZSS; SBAS; Outro
hr-HR: Podržani satelitski navigacijski sustavi: BeiDou; GLONASS; GPS; Galileo; NavIC; QZSS; SBAS; Ostalo
el: Υποστηριζόμενα συστήματα δορυφορικής πλοήγησης: BeiDou; GLONASS; GPS; Galileo; NavIC; QZSS; SBAS; Άλλο
it: Sistemi di navigazione satellitare supportati: BeiDou; GLONASS; GPS; Galileo; NavIC; QZSS; SBAS; Altro
sk-SK: Podporované satelitné navigačné systémy: BeiDou; GLONASS; GPS; Galileo; NavIC; QZSS; SBAS; Iné
tr: Desteklenen uydu navigasyon sistemleri: BeiDou; GLONASS; GPS; Galileo; NavIC; QZSS; SBAS; Diğer
ru: Поддерживаемые спутниковые навигационные системы: BeiDou; ГЛОНАСС; GPS; Galileo; NavIC; QZSS; SBAS; Другая
cs: Podporované satelitní navigační systémy: BeiDou; GLONASS; GPS; Galileo; NavIC; QZSS; SBAS; Jiné
da: Understøttede satellitnavigationssystemer: BeiDou; GLONASS; GPS; Galileo; NavIC; QZSS; SBAS; Andet
th: รองรับระบบนำทางผ่านดาวเทียม: BeiDou; GLONASS; GPS; Galileo; NavIC; QZSS; SBAS; อื่นๆ
fi: Tuetut satelliittinavigointijärjestelmät: BeiDou; GLONASS; GPS; Galileo; NavIC; QZSS; SBAS; Muu
nl: Ondersteunde satellietnavigatiesystemen: BeiDou; GLONASS; GPS; Galileo; NavIC; QZSS; SBAS; Andere
de: Unterstützte Satellitennavigationssysteme: BeiDou; GLONASS; GPS; Galileo; NavIC; QZSS; SBAS; Sonstiges